Inventaris van het archief van C. Smit [geboren 1899], (1815) 1905-1984
Nationaal Archief, Den Haag
Collectie 549 C. Smit
Smit
1815-1984
merendeel 1905-1984
C22515
2.00 meter; 74 inventarisnummers.
Normale geschreven, getypte en gedrukte documenten, geen bijzondere handschriften. Het archief bevat een aantal microfilms, kaarten en foto's.
Nationaal Archief, Den Haag
Cornelis Smit 1899-
Het archief van C. Smit (1899-1991) bevat stukken betreffende zijn werkzaamheden als advocaat in Soerabaja bij advocatenkantoor J.P. Mooyman en C. Stern en in Den Haag bij de Hoge Raad. Verder zijn er een aantal stukken over zijn wetenschappelijke activiteiten, waaronder de uitgave van de "Bescheiden betreffende de Buitenlandse Politiek van Nederland, 1899-1919', en diverse manuscripten.
Archiefvorming
Geschiedenis van de archiefvormer
Inleiding
Cornelis Smit werd op 17 december 1899 in Den Haag geboren. Hij volgde er de Hogere Burgerschool en studeerde economie aan de Economische Handelshogeschool in Rotterdam, waar hij in 1923 promoveerde. Na een korte loopbaan in het bankwezen studeerde hij rechten aan de gemeenteuniversiteit van Amsterdam, waar hij in 1927 de meesterstitel verkreeg. Nog datzelfde jaar vestigde hij zich als advocaat in Soerabaja.
In 1936 keerde Smit naar Nederland terug; sedertdien was hij werkzaam als advocaat in Den Haag. Vanaf 1948 was hij ook werkzaam als geschiedschrijver. Weldra concentreerde hij zich op twee hoofd onderwerpen: de neutraliteitspolitiek van Nederland voor en tijdens de Eerste Wereldoorlog en de Nederlands-Indonesische verhoudingen na 1945. In 1954 kreeg hij van de minister van Onderwijs, Kunsten en Wetenschappen de uitgave opgedragen van de "Bescheiden betreffende de buitenlandse politiek van Nederland voor 1899-1919, die werd verzorgd door de Rijkscommissie voor Vaderlandse Geschiedenis.
Voor zijn publicaties over de geschiedenis van de Nederlands­Indonesische betrekkingen van na 1945 maakte Smit vooral gebruik van gesprekken en correspondentie met Nederlandse persoonlijkheden, die tijdens de onafhankelijkheidsstrijd van Indonesië belangrijke beslissingen hadden genomen. Hij verzamelde daarom voor zichzelf veel informeel bronnenmateriaal.
Geschiedenis van het archiefbeheer
In 1989 werd zijn archief tijdens een verhuizing overgedragen aan de Tweede Afdeling van het Algemeen Rijksarchief.
Schenking (van een niet overheidsarchief)
2.21
Aanwijzingen voor de gebruiker
Openbaarheidsbeperkingen
Volledig openbaar.
Materiële beperkingen
Het archief kent geen materiële beperkingen.
Aanvraaginstructie
Openbare archiefstukken kunnen online worden aangevraagd en gereserveerd. U kunt dit ook via de terminals in de studiezaal van het Nationaal Archief doen. Om te kunnen reserveren dient u de volgende stappen te volgen:
U maakt een profiel aan op www.gahetna.nl, en logt vervolgens in
Via de archiefinventaris (alleen de beschrijvingen met rode nummers) selecteert u het gewenste archiefstuk door op de knop 'Reserveren' te klikken
In het volgende scherm geeft u aan op welke dag u het archiefstuk wilt inzien
Indien u zich bevindt in de studiezaal en een tafelnummer heeft ontvangen kunt u dit nummer vermelden. Als u geen tafelnummer heeft kunt u tafelnummer 777 laten staan
Vervolgens bevestigt u uw reservering door deze te versturen.
Verwant materiaal
Beschikbaarheid van kopieën
Beschrijving van de series en archiefbestanddelen
- DOOR C. SMIT GEORDENDE ARCHIEFBESCHEIDEN., I.
  - Dossier "Afstamming": familiepapieren, akten, genealogische correspondentie., 1885-1945 en z.j.; 1
  - Dossier "Lagere school, 1905-1912": rapporten en getuigschriften, prentbriefkaarten van Den Haag, verzamelde documenten van evenementen uit die tijd., 2
  - Dossier "H.B.S., 1912-1917": getuigschriften, portretten van leraren en medescholieren, stukken betreffende reünieën., 1912-1976.; 3
  - Dossier "Studententijd te Rotterdam, 1917-1923", bevattende ook reissouvenirs uit die jaren en gegevens over het latere leven van hoogleraren en studiegenoten., 1917-1979.; 4
  - Dossiers "Studie oude talen te 's-Gravenhage, 1923-1924", "Werkzaamheid in het bankwezen, 1924-1927" en "Rechtenstudie, 1924-1927", met bijgevoegde briefwisseling., 1923-1957.; 5
  - Dossier "Advocatuur te Soerabaja, 1927-1936"., 6
    Houdende:
    Stukken betreffende zijn dienstverband bij het kantoor van J.P. Mooyman en C. Stern
    Procesdossiers over de jaren 1927-1935 met nadere informele briefwisseling. 1927-1957.
  - Dossier "Advocatuur te 's-Gravenhage, 1936-1967.", 7-9
    - Stukken betreffende zijn dienstverband als advocaat bij de Hoge Raad, met enkele processtukken. 1937-1967., 7
    - Procesdossiers inzake enkele echtscheidings en voogdijprocessen in appel en in cassatie. 1937-1947., 8
    - Stukken betreffende een aaklacht tegen een chauffeur van een personenwagen wegens dood door schuld na een aanrijding. 1958., 9
  - Dossiers inzake "kleinere geschriften" en de publicaties: 'Het vredesverdrag van Munster', 1948 'De conferenties van Londen', 1949 'De diplomatieke geschiedenis van Nederland', 1950 'De Indonesische quaestie', 1951 Met recensies en briefwisseling., 1951-1952.; 10
  - Dossier inzake de uitgave van de 'Bescheiden betreffende de buitenlandse politiek van Nederland, 1899-1919' door de Rijkscommissie voor Vaderlandse Geschiedenis., 1952-1974.; 11-14
    - Correspondentie met de Rijkscommissie voor Vaderlandse Geschiedenis. 1952-1974., 11
    - Stukken betreffende zijn subsidiëring door de Nederlandse Organisatie voor Zuiver Wetenschappelijk Onderzoek. 1954-1967., 12
    - Ingekomen krante- en tijdschrifterecensies. 1963-1969., 13
    - Briefwisseling met W.J.M. van Eysinga, A.J. van Hamel. A.L. Heldring, en diversen. 1955-1970., 14
  - Stukken betreffende de uitgave van 'Het accoord van Linggadjati'., 1958-1959.; 15
  - Stukken betreffende de uitgave van 'Hoogtij der neutraliteitspolitiek'., 1959.; 16
  - Stukken betreffende een diskussie met o.a. W. Schermerhorn en W. Drees over het verloop van de Conferentie van de Hoge Veluwe naar aanleiding van een publicatie van I.N. Djajadiningrat., 1960-1961.; 17
  - Informele briefwisseling over de onafhankelijkheidsverklaring van Indonesië met M. Hatta, de schilder G.B. Salm en Alastair M. Taylor., 1961-1968.; 18
  - Stukken betreffende een voordracht voor het Haags Historisch Gezelschap naar aanleiding van L. de Jongs redevoering over `De geheime contacten met België, Frankrijk en Engeland in de neutraliteitsperiode, september 1939 - mei 1940.'., 1972.; 19
  - Stukken betreffende zijn boek 'De liquidatie van een imperium':, Correspondentie met De Arbeiderspers, P.J.A. Idenburg, H.J. van Mook, D.U. Stikker, L. Neher, W. Drees, E.M.J.A. Sassen, A.S. Pinke, E. van Raalte en W. Schermerhorn; Recensies.; 1961-1962.; 20
  - Stukken betreffende 'De dekolonisatie van Indonesië' later genoemd 'De Indonesische kwestie'., 1976-1979.; 21
  - Stukken betreffende gesprekken met vooraanstaande persoonlijkheden in verband met de voorbereiding van een bronnenuitgave inzake de Nederlands-Indonesische betrekkingen over 1945-1950 door de Rijkscommissie voor Vaderlandse Geschiedenis., 1968-1972.; 22
  - Briefwisseling met W. Schermerhorn en stukken betreffende verschillende pogingen tot uitgave van het dagboek van W. Schermerhorn., 1952-1977.; 23
  - Stukken betreffende een artikel `De Scheldekwestie' in het Tijdschrift voor vervoerswetenschap., 1963-1966.; 24
  - Stukken betreffende Nederland in de Eerste Wereldoorlog., 1971-1972.; 25
  - Stukken betreffende Tien studiën betreffende Nederland in de Eerste Wereldoorlog., 1972-1975.; 26
  - Stukken betreffende diverse publicaties, met lijst., 1958-1973.; 27
- MANUSCRIPTEN VAN PUBLICATIES MET BRONNENMATERIAAL EN BIJLAGEN., II.
  - Nederlandse buitenlandse politiek., a.
    Zie ook lijstnummers 53, 55 en 61.
    - Ingekomen rapport van de 4e-jaars werkgroep Geschiedenis van de rijksuniversiteit in Leiden, `Nederland tussen de Verenigde Staten en Japan' over de Nederlandse neutraliteitspolitiek tijdens de Russisch-Japanse Oorlog, met correspondentie., 1983-1984.; 28
    - Manuscripten van Nederland en de belligerenten tijdens de Eerste Wereldoorlog. Z.j., 29-30
      - Deel 1, 29
      - Deel 2, 30
    - Exemplaar van Nederland in de Eerste Wereldoorlog, deel II en III, met aantekeningen, houdende herzieningen voor een herdruk., 1972, 1973 en z.j.; 31
    - Fotokopieën van een Duits memorandum inzake de Eemskwestie, 1911, en van het commentaar daarop van J. Josephus Jitta, 1914., 1911, 1914.; 32
    - Banden, houdende een verzameling van handelstraktaten uit de jaren 1820-1914, met literatuur over de handelspolitiek en aantekeningen van Smit., Z.j.; 33
    - Bronnenmateriaal, verzameld in verband met de samenstelling van 'Bescheiden betreffende de buitenlandse politiek van Nederland, deel VI tot VIII', uitgaven van de Rijkscommissie voor Vaderlandse Geschiedenis. Fotokopieën., 34-40
      Vermoedelijk hebben de microfilms in lijstnummer 74 ook hierop betrekking.
      - `Minutes', stukken uit Duitse, Britse en Franse archieven; stukken uit Engelse archieven, niet opgenomen in deel VII en VIII, voornamelijk handelend over het recht van prijsneming van neutrale schepen en de Nederlandse kustvaart. 1899-1914., 34
      - `Minutes': stukken uit Britse archieven, gedeeltelijk opgenomen in deel VII en deel VIII. 1914-1919., 35
      - Stukken uit Britse archieven, niet opgenomen in deel VII. 1914-1917., 36
      - Stukken uit Duitse, Belgische en Amerikaanse archieven, niet opgenomen in deel VII. 1914-1917., 37
      - Stukken uit Britse archieven, niet opgenomen in deel VIII. 1917-1919., 38
      - Stukken uit Duitse, Belgische en Amerikaanse archieven, niet opgenomen in deel VIII. 1917-1919., 39
      - Afschriften van de correspondentie van de Nederlandse regering met de Nederlandse gezant in Stockholm, Van Heeckeren van Kell, over het ontslag van R. Melvil van Lynden als minister van Buitenlandse Zaken. 1905., 40
    - Kaarten betreffende de Nederlands-Belgische grens, verzameld in verband met de bestudering van de Belgische annexatie-eisen van 1918. Gedrukt., 1815-1918.; 41
    - Diverse artikelen en bijlagen, met correspondentie., 1967 en z.j.; 42
  - Nederlandsch-Indië., b.
    Zie ook lijstnummers 63 en 70.
    - Deel met afschriften van brieven van vooraanstaande Nederlandse personen inzake de Indonesische kwestie van 1946 tot 1948., Z.j.; 43
    - Manuscript van een geschiedenis van de Nederlandsch-Indische onafhankelijkheidsstrijd., Z.j.; 44
    - Fotokopieën van dagboekaantekeningen van Schermerhorn als voorzitter van de Commissie-Generaal voor Nederlandsch-Indië, 1946-1947, met doorhalingen en annotaties van Smit., Z.j.; 45
    - Manuscript van 'Het dagboek van W. Schermerhorn', voorzitter van de Commissie-generaal voor Nederlandsch-Indië., 1975.; 46-47
      - Pag. 1-436., 46
      - Pag. 437-964., 47
    - Album met foto's van Schermerhorn en zijn medeleden van de Commissie-Generaal voor Nederlandsch-Indië., 1946-1947.; 48
    - Stukken betreffende een recensie van Smit over L.G.M. Jaquet, 'Aflossing van de wacht'., 1979.; 49
    - Stukken betreffende een biografische schets van Soetan Sjahrir., 1966.; 50
    - Stukken betreffende een recensie van Smit over A. Lijphart, 'The trauma of decolonisation, the Dutch and Western New Guinea'., 1966.; 51
    - Stukken betreffende een inleiding over de Indonesische onafhankelijkheid voor een werkweek van de Rijks-H.B.S. in Middelburg in Cadzand., 1965.; 52
  - Diversen., c.
    - Stukken betreffende lezingen over de Nederlandse neutraliteitspolitiek voor de Japanse ambassade., 1965.; 53
    - Manuscripten van een gedenkboek van de Algemeene Norit Maatschappij, met correspondentie over de uitgave., 1959-1965.; 54
    - Manuscript over de buitenlandse politiek van Nederland over de jaren 1870-1914., 55
    - Manuscripten van een biografie van A.R. Falck, met correspondentie over een eventuele uitgave., 1965-1982.; 56
    - Briefwisseling met het Rijksinstituut voor Oorlogsdocumentatie naar aanleiding van het verschijnen van het rapport van dit instituut over F. Weinreb, met kranteartikelen over deze zaak., 1971-1980.; 57
      Een grote hoeveelheid stukken over de zaak-Weinreb is door Smit aan het Rijksinstituut voor Oorlogsdocumentatie overgedragen.
    - Fotokopieën van archiefstukken van de Nederlandsche Bank over de Nederlandsche Uitvoer Maatschappij, gemaakt in 1974., 58
    - Aantekeningen van Smit over de Europese Defensiegemeenschap, met kranteartikelen., 1954.; 59
    - Briefwisseling met P.R. Bentz van den Berg over diens brochure over de Europese Gemeenschap voor Kolen en Staal voor de Europese Beweging, met ingekomen brochures., 1951-1952.; 60
    - Stukken betreffende lezingen en een monografie over de Nederlands-Belgische onderhandelingen over de Schelde., 1970-1976.; 61
    - Stukken betreffende een congres over Desiderius Erasmus in Rotterdam., 1969.; 62
    - Stukken betreffende een cursus over de dekolonisatie van Indonesië voor de postacademische opleiding van geschiedenisleraren., 1975-1977.; 63
    - Syllabi voor lessen vaderlandse geschiedenis van de negentiende eeuw voor de Rijksarchiefschool., 1966.; 64
    - Manuscript "Het dagboek van Mr. P.P. van Bosse, notities gemaakt door C. Smit"., Februari 1983.; 65
    - Diverse overdrukken van publicaties., 1960-1967.; 66
    - Ingekomen brief van D.U. Stikker ter begeleiding van een afschrift van een brief aan H.J.L. Vonhof over D. Acheson., November 1969.; 67
    - Foto's van zijn reis van en naar Indië, met menukaarten van festiviteiten aan boord en van een reis naar China, met reisjournaal., 1927-1936.; 68
    - Katern van The illustrated London News over het leven van koni, 27 mei 1899, en karikaturen over de Boerenoorlog., Z.j. (ca. 1900).; 69
    - Manuscript van een recensie van Ide Anak Agung Gde Agung, Renville als keerpunt in de Nederlands-Indonesische onderhandelingen., 1980.; 70
    - Lijst van publicaties van Smit met boekenlijst., Z.j.; 71
    - Diverse foto's. Ca., 1930-1988.; 72
    - Foto's, genomen kort na het bombardement van Rotterdam., 1940.; 73
    - Microfilms, houdende vermoedelijk opnamen van officiële bescheiden uit buitenlandse archieven inzake de Nederlandse politiek. 6 spoelen., 74